【裁判字號】    97,交聲,528
【裁判日期】    970627
【裁判案由】    交管條例聲異
【裁判全文】
臺灣板橋地方法院交通事件裁定         97年度交聲字第528號
原處分機關  臺北市交通事件裁決所
異  議  人
即受處分人  乙○○
上列受處分人因違反道路交通管理處罰條例事件，對於臺北市交
通事件裁決所中華民國97年3 月21日所為之處分（原處分案號：
北市裁二字第裁22-AEW624876號），聲明異議，本院裁定如下：
    主  文
異議駁回。
    理  由
一、按道路交通管理處罰條例所稱之汽車，包括機器腳踏車，道
    路交通管理處罰條例第3 條第8 款已有明定。次按汽車駕駛
    人，駕駛汽車經測試檢定有酒精濃度超過規定標準之情形者
    ，處新臺幣（下同）一萬五千元以上六萬元以下罰鍰，並當
    場移置保管其車輛及吊扣其駕駛執照一年；汽車駕駛人有飲
    用酒類後其吐氣所含酒精濃度超過每公升0.25毫克者，不得
    駕車，道路交通管理處罰條例第35條第1 項第1 款、道路交
    通安全規則第114 條第2 款分別定有明文。
二、本件異議人即受處分人乙○○於民國97年1 月22日凌晨3 時
    40分前之某時，於不詳處所飲用酒類後，仍騎乘車牌號碼BF
    R-393 號重型機車，嗣於同日凌晨3 時40分許，適行駛至臺
    北市松山區○○○路○ 段344 號前時，為警察稽查實施酒精
    檢測，因測得其吐氣所含酒精濃度為每公升0.53毫克之違規
    事實，經臺北市政府警察局松山分局中崙派出所警員甲○○
    以受處分人騎乘機車有違反前揭道路交通管理處罰條例第35
    條第1 項第1 款規定之行為當場製單舉發，受處分人於舉發
    通知單上所載之應到案日期前向原處分機關提出陳述，經原
    處分機關函請舉發機關調查結果，仍認受處分人有前開違規
    行為，乃依道路交通管理處罰條例第35條第1 項第1 款規定
    裁處罰鍰三萬元，並吊扣駕駛執照十二個月，施以道路交通
    安全講習。
三、訊據異議人乙○○固坦承於上揭時間確有飲用酒類之事實，
    惟辯稱：伊受稽查時係在路旁講電話，並未騎車，更不是酒
    後駕車，車輛也不是處於發動狀況，為此提出聲明異議云云
    。然查，受處分人於酒後仍騎乘機車於前揭時地違規而經警
    舉發等情，業據證人即目睹受處分人騎乘機車違規行駛之警
    員甲○○於本院97年5 月6 日調查時，以具結擔保其供述之
    真實性，並在負擔偽證罪之處罰心理下證稱：97年1 月22日
    凌晨3 時起至5 時止，伊正執行汽車巡邏勤務，路線是沿南
    京東路3 段由西向東方向巡邏，因為是深夜，都沒有車子，
    伊在南京東路3 段348 號前停等紅燈時，就從車內的後照鏡
    發現同向行駛之受處分人停在南京東路344 號前面，該處有
    紅綠燈，但受處分人紅燈越線停等，伊覺得可疑才下車攔查
    ，因發覺其身上帶有酒味，故請其接受酒測後，結果呼氣中
    酒精濃度為每公升0.53毫克；伊有目睹受處分人騎乘機車，
    伊攔停受處分人時機車是停在路邊，人坐在機車上講手機，
    伊確實是看到受處分人有騎車，而且是停在伊後面，如果不
    是目睹其騎車行駛的狀態，伊就不會對其攔停等語。按證人
    甲○○乃為原處分機關所認定受處分人有前開騎乘機車違規
    行為之原證人，其並到庭在本院法官面前以言詞供述本件訴
    訟上之待證事實–即受處分人有前開違規事實，本院由其上
    述證述已得有受處分人確有上開違規行為之心證，且於本件
    卷存證據資料內並無任何積極證據足以證明證人上開證詞係
    屬虛偽，亦無足以令人顯信甲○○之證述為不可採之品性證
    據或前科證據存在，本院自不得僅以證人係本件製單舉發之
    員警而全盤抹煞其等在訴訟上所具有之原證人資格，而受處
    分人復無舉出或聲請本院調查任何對其有利之證據，以使本
    院對證人所供述受處分人違規之行為產生任何合理之懷疑。
    本件受處分人雖以前開情詞為辯，尚難認為可採，事證明確
    ，受處分人有上述違規行為洵堪認定。從而，原處分機關依
    道路交通管理處罰條例第35條第1 項第1 款、違反道路交通
    管理事件統一裁罰基準表、道路交通安全講習辦法第5 條第
    1 項第4 款之規定，裁處受處分人罰鍰三萬元，並吊扣駕駛
    執照十二個月，施以道路交通安全講習，核無違誤。本件聲
    明異議為無理由，自應將其異議駁回。
據上論斷，應依道路交通案件處理辦法第19條，裁定如主文。
中    華    民    國    97    年    6     月    27    日
                    交通法庭    法  官  張江澤
以上正本證明與原本無異。
如不服本裁定，應於送達後5日內，向本院提出抗告狀。
                                書記官  林怡秀
中    華    民    國    97    年    6     月    27    日


司法院資訊處製作；財團法人民間司法改革基金會備份。
